臺灣臺北地方法院民事判決　　　　　　 94年度簡上字第295號
上　訴　人　甲○○
被上訴人　　台北市停車管理處
法定代理人　乙○○
訴訟代理人　陳雅惠律師
上列上列當事人間請求損害賠償事件，上訴人對於中華民國94年
3月30日臺灣臺北地方法院臺北簡易庭93年度北簡字第27753號第
一審判決提起上訴，本院於94年8月25日言詞辯論終結，判決如
下：
    主  文
上訴駁回。
第二審訴訟費用由上訴人負擔。
     事實及理由
一、上訴人起訴主張：兩造間於民國91年10月間訂有寄託契約，
    約定由上訴人支付新台幣（下同）3,600元報酬，得於當月
    任一時間將其所有、車牌號碼5Ｄ－6663號自用小客車停放
    被上訴人所管理之台北市文山區景華公園地下停車場內，由
    被上訴人保管；詎上訴人於91年10月22日晚間將車輛停放該
    地下停車場Ｃ227號停車格內，竟遭年籍姓名不詳之人取下
    右前車窗後、竊取車內價值40,000元之原廠國際牌ＶＣＤ螢
    幕、價值45,000元之ＧＰＳ衛星導航系統、價值18,000元之
    佳能牌數位相機、價值15,000元之新力牌ＰＤＡ，且迄至上
    訴人翌日上午前往使用車輛時始由上訴人及同行友人彭維君
    發覺上情，該停車場設有監視系統，上訴人該車輛停放之Ｃ
    227號停車格右前方不遠處車道上方即有一只監視器，上訴
    人當日車輛停放處並正對管理人員辦公室透明玻璃隔間，被
    上訴人竟全然未發覺上訴人之車輛遭侵入、竊取車內物品，
    且依員警之記錄，當日該停車場即有二輛同型車輛遭竊，員
    警調取當日監視影帶，竟無法觀看，被上訴人顯未盡善良管
    理人之注意義務，爰依兩造間寄託契約請求被上訴人賠償上
    開物品之損失118,000元及車窗玻璃維修費用1,800元、寄託
    報酬3,600元，共計123,400元，及自起訴狀繕本送達被上訴
    人之翌日起至清償日止，按週年利率5%計算之利息，並陳明
    願供擔保，請准宣告假執行等語。並為本院聲明：(一)原判決
    棄。(二)被上訴人應給付上訴人123,400元。
二、被上訴人則辯稱：兩造間契約為租賃契約，被上訴人僅提供
    停車面積供上訴人停放車輛，停車費為停車之對價即租金，
    兩造間亦未訂立如上訴人所提範本之契約，被上訴人無庸負
    保管責任；又上訴人繳交停車月費所取得之月票識別證背面
    使用須知，以及停車場管理規則告示牌、牆上、出入口閘門
    顯明處均已標示「本停車場僅供停車，不負保管責任」，已
    特約排除保管之責，被上訴人自無庸負保管責任；再景華公
    園地下停車場共有2層、計801個停車格，每層可停放400輛
    汽車，規模甚大且24小時全日開放，被上訴人管理該停車場
    非唯設有完善監視系統，該監視設備運作正常無故障，並有
    2 名管理人員吳立富、韓萬強巡察，而本件歹徒犯案手法高
    明，將前車窗整面卸下藏置車底，未發出聲響，本不易發覺
    ，被上訴人已盡善良管理人之注意義務，並無疏失。至該停
    車場監視系統影帶需經解壓縮程序始能讀取，並非故障未能
    錄製影像等語。並於本院聲明：上訴駁回。
三、上訴人主張其於91年10月間，與被上訴人約定由其支付3,60
    0元對價，得於當月任一時間將其所有、車牌號碼5Ｄ－6663
    號自用小客車停放在被上訴人所管理之台北市文山區景華公
    園地下停車場內，詎上訴人於91年10月22日晚間將車輛停放
    該地下停車場Ｃ227號停車格內，竟遭不詳歹徒取下右前車
    窗後、竊取車內原廠國際牌ＶＣＤ螢幕、ＧＰＳ衛星導航系
    統、佳能牌數位相機，且迄至上訴人翌日上午前往使用車輛
    時始由上訴人及同行友人彭維君發覺上情，該停車場設有監
    視系統，上訴人該車輛停放之Ｃ227號停車格右前方不遠處
    車道上方即有一只監視器，上訴人當日車輛停放處並正對管
    理人員辦公室之透明玻璃隔間，被上訴人仍全然未發覺上訴
    人之車輛遭侵入、竊取車內物品，且當日該停車場即有二輛
    同型車輛遭竊，員警調取當日監視影帶，亦無法觀看等情，
    業據提出停車月票識別證、月票停車收費收據、臺北市政府
    警察局文山第二分局受理刑事案件報案三聯單、汽車影音系
    統使用說明書、音響商品保證書、汽車導航系統使用說明書
    、導航商品保證書、數位相機保證書、現場照片、車輛照片
    、臺北市停車管理處北市停三字第09330471400號函暨會議
    記錄、會勘記錄為證，核屬相符，且經證人即上訴人當日同
    行友人彭維君證述明確，並與本院職權函查結果一致，有臺
    北市政府警察局文山第二分局北市警文二分刑字第09362689
    600號覆函暨偵查卷乙宗、北市警文二分刑字第09430313400
    號覆函暨調查報告表在卷可考，復為被上訴人所不爭執（就
    上訴人當日失竊原廠國際牌ＶＣＤ螢幕、ＧＰＳ衛星導航系
    統、佳能牌數位相機部分，已經被上訴人訴訟代理人於第一
    次言詞辯論期日中自認，嗣後被上訴人訴訟代理人雖撤銷前
    述自認，改否認上訴人失竊上述物品，但依民事訴訟法第
    279條第3項之規定，需自認人能證明與事實不符或經他造同
    意者，始得撤銷自認，被上訴人未能證明該部分與事實不符
    ，且未經上訴人同意，其撤銷自認於法自有未合，仍應認上
    訴人該部分之陳述業據被上訴人自認，先此敘明），應堪信
    為真實。
四、按稱租賃者，謂當事人約定，一方以物租與他方使用收益，
    他方支付租金之契約；稱寄託者，謂當事人一方以物交付他
    方，他方允為保管之契約，民法第421條第1項、第589條第1
    項定有明文。本件兩造係約定由上訴人每月支付3,600元對
    價，得於當月任一時間將其所有、車牌號碼5Ｄ－6663號自
    用小客車停放被上訴人所管理之台北市文山區景華公園地下
    停車場內，前已述及，而本件上訴人於繳交停車費期間，可
    隨時進入系爭景華公園地下停車場使用停車位停放車輛，亦
    可隨時將車輛開走，參諸上訴人所繳停車費月費並不高，可
    自由進出停車場，且上訴人並未將其汽車之鑰匙交付上訴人
    ，被上訴人亦未承諾保管上訴人之車輛及其置放於車內之物
    品，故本件雙方所成立契約之性質，乃被上訴人將其停車場
    車位租與上訴人停放車輛之租賃契約，並非被上訴人允為保
    管上訴人車輛及其置放於車內物品之寄託契約。依租賃契約
    之法律關係，出租人對承租人之財物，本即不負保管責任，
    且觀諸上訴人提出之停車月票識別證背面之使用須知第7條
    亦明示：「本場只供停車，不負保管責任」，足證被上訴人
    並未承諾對上訴人之車輛及置放於車內物品負保管責任，故
    上訴人依據寄託契約關係請求被上訴人賠償其財物損失123,
    400元云云，即屬無據。
五、綜上所述，本件上訴人主張為不足採，被上訴人抗辯兩造間
    係屬租賃關係，毋庸負保管責任等語尚屬可信。從而，上訴
    人主張本於寄託契約，請求被上訴人給付123,400元，為無
    理由，不應准許。其假執行之聲請亦失所附麗，應併予駁回
    。原審為上訴人敗訴之判決，及駁回其假執行之聲請，並無
    不合。上訴意旨指摘原判決不當，求予廢棄改判，為無理由
    ，應予駁回。
六、因本案事證已臻明確，兩造其餘主張陳述及所提之證據，均
    毋庸再予審酌，附此敘明。
七、據上論結，本件上訴為無理由，依民事訴訟法第436條之1第
    3 項、第449條第1項、第78條，判決如主文。
中　　華　　民　　國　　94　　年　　9　　月　　 8　　日
                 民事第六庭    審判長法　官　吳光釗
                                     法  官  詹駿鴻
                  　　　　　　　　　 法　官　郭美杏
以上正本係照原本作成
本判決不得上訴
中　　華　　民　　國　　94　　年　　9 　　月　　9　　日
                                      書記官　池東旭
